臺灣臺中地方法院臺中簡易庭民事判決
110年度中簡字第1751號
原      告  兆豐國際商業銀行股份有限公司

法定代理人  張兆順  
訴訟代理人  林勵之  
            羅建興  
被      告  李鳳    

上列當事人間請求給付簽帳卡消費款事件，本院於民國110年10
月19日言詞辯論終結，判決如下：
    主      文
原告之訴駁回。
訴訟費用新臺幣1,110元由原告負擔。
    事實及理由
一、原告主張：被告前於民國94年9月間向中國國際商業銀行股
    份有限公司（中國國際商業銀行股份有限公司於民國95年8
    月21日與交通銀行股份有限公司合併，同時更名為兆豐國際
    商業銀行股份有限公司）申請信用卡，並持卡簽帳消費，依
    約被告當月消費應於當期繳款截止日前全數繳付，或採循環
    信用方式於每月繳款截止日前付清當期最低應繳金額，未償
    還款項按年息百分之19.71計付循環信用利息至該帳款結清
    之日止。又銀行法第47條之1第2項規定，自104年9月1日起
    至清償日止，按週年利率百分之15計算之利息。詎被告持卡
    消費後，未依約繳款，被告尚積欠新台幣（下同）104,339
    元（含本金25,422元、利息77,826元、雜項手續費1,091元
    ）及其中25,422元自110年1月10日至清償日止，按年息百分
    之15計算之利息，爰依信用卡使用契約之法律關係，提起本
    件訴訟等語。並聲明：被告應給付原告104,339元，及其中2
    5,422元自110年1月10日至清償日止，按年息百分之15計算
    之利息等語。
二、被告辯稱系爭信用卡並非被告所申辦，該信用卡申請書上之
    簽名人並費被告，係屬他人偽造，並聲明：原告之訴駁回。
三、得心證之理由：
　㈠按當事人主張有利於己之事實者，就其事實有舉證之責任，
    民事訴訟法第277條前段定有明文。又按民事訴訟如係由原
    告主張權利者，應先由原告負舉證之責，若原告先不能舉證
    ，以證實自己主張之事實為真實，則被告就其抗辯事實即令
    不能舉證，或其所舉證據尚有疵累，亦應駁回原告之請求（
    最高法院17年上字第917號判例意旨參照）。本件原告主張
    被告曾向原告申辦系爭信用卡使用乙情，既為被告所否認，
    原告自應就其主張被告有向原告申辦系爭信用卡並持系爭信
    用卡簽帳消費等有利於己之事實，負舉證之責。
  ㈡經查，原告就其主張之前揭事實，固據提出信用卡申請書、
    信用卡約定條款、持卡人基本資料及欠款帳務表、交易暨繳
    款歷史明細表、處理程序紀錄等文件為證，被告則否認信用
    卡申請書申請人欄上「李鳳」簽名之真正，經本院將信用卡
    申請書上正卡申請人簽名欄「李鳳」之簽名（見臺灣臺北地
    方法院110年度北簡字第3376號卷第11頁），與被告於本院1
    10年10月19日言詞辯論期日當庭書寫之簽名（見本院卷第77
    頁），以肉眼相互比對，其字形、運筆、勾勒、筆勢、筆順
    等書寫特徵均屬有別，顯然非由同一人所為；另卷附信用卡
    進件來源單（見本院卷第41頁），雖記載「進件來源：定點
    展示」、「親見親簽」等語，然原告亦自承系爭信用卡申請
    之承辦人員可能已離職，因為時間已久等語，則被告既然否
    認簽名真正，原告也未能舉證證明本件信用卡申請書上被告
    簽名為真，更未能提出證據被告持向原告申請之系爭信用卡
    使用，而依前開文件，至多亦僅能證明「某人」以「李鳳玲
    」名義向原告申辦信用卡，並持系爭信用卡簽帳消費，卻不
    能證明係被告所為。依上開說明，原告所提出之前開文件，
    均無法證明被告曾向原告申辦系爭信用卡使用，原告更未能
    提出其他證據證明被告已收受系爭信用卡，並持卡簽帳消費
    ，難認原告主張與被告間已成立信用卡契約乙節屬實。是原
    告向被告請求簽帳卡消費款，自難認為有據。
四、綜上所述，原告依信用卡契約之法律關係，請求被告應給付
    原告104,339元，及其中25,422元自110年1月10日至清償日
    止，按年息百分之15計算之利息，為無理由，應予駁回。
五、本件事證已臻明確，兩造其餘攻擊防禦方法及所舉證據，經
    審酌結果，與本件判決結論均無影響，爰不一一論述，附此
    敘明。
六、訴訟費用負擔之依據：民事訴訟法第78條。
中　　華　　民　　國　　110 　年　　11　　月　　9 　　日
                          臺灣臺中地方法院臺中簡易庭
                                  法　官　張清洲
以上為正本，係照原本作成。
如不服本判決，應於送達後二十日內，向本院提出上訴狀並表明
上訴理由，如於本判決宣示後送達前提起上訴者，應於判決送達
後二十日內補提上訴理由書（須附繕本）。如委任律師提起上訴
者，應一併繳納上訴審裁判費。
中　　華　　民　　國　　110 　年　　11　　月　　9 　　日
                                  書記官  何惠文